臺灣彰化地方法院民事判決
                                     109年度訴字第1408號
原      告  藍○○（真實姓名、地址詳卷）
訴訟代理人  林家豪律師
複代理人    詹家杰律師
被      告  許昭男  

            許萍    
            許阿鬆  
            許素蘭  
            許東興  

            許秀茶  
            許好欵  
上列當事人間請求損害賠償事件，本院於民國110 年3 月4 日言
詞辯論終結，判決如下：
    主      文
原告之訴及假執行之聲請均駁回。
訴訟費用由原告負擔。
    事實及理由
壹、程序方面被告己○○、辛○、戊○○、庚○○、丁○○、丙○○、乙○○
    （下稱己○○等7 人）經合法通知，均未於言詞辯論期日到場
    ，核無民事訴訟法第386 條所列各款事由，爰依原告之聲請
    ，由其一造辯論而為判決。
貳、實體方面
一、原告主張：訴外人甲○○基於強制性交之犯意，於民國105年1
     月30日下午2 時許，向原告諉稱願意贈送蔬菜，將原告騙
    至甲○○位於彰化縣○○鎮○道路000 巷000 弄00號之住處後，
    就以木棍、徒手毆打原告，並硬拉原告之馬尾以控制行動，
    再強行將陰莖插入原告之陰道內抽動後射精，造成原告受有
    左腿紅腫、頭皮紅腫、尿道口下方挫傷等傷害，而以上開違
    反原告意願之方式，對原告為強制性交得逞。嗣甲○○於109 
    年2 月22日死亡，而被告己○○等7 人即為甲○○之繼承人，因
    此，原告茲依民法第184 條第1 項、第195 條第1 項、第11
    48條、第1153條第1 項之規定，請求被告己○○等7 人在繼承
    甲○○之遺產範圍內連帶賠償慰撫金新臺幣（下同）135 萬元
    等語。並聲明：被告己○○等7 人應於繼承被繼承人甲○○之遺
    產範圍內，連帶給付原告135 萬元，及自起訴狀繕本送達翌
    日起至清償日止，按週年利率百分之5 計算之利息；願供擔
    保，請准宣告假執行。
二、被告己○○、辛○、戊○○、庚○○、丁○○、丙○○（下稱被告己○○
    等6 人）未於言詞辯論期日到場，而其等先前具狀抗辯：甲○○於偵查時並未承認性侵原告，則自不能以原告之片面之詞
    即認甲○○有性侵原告，且甲○○所涉性侵案件亦未經法院判決
    有罪確定，故被告己○○等6 人否認甲○○有對原告為性侵之侵
    權行為；再者，原告所主張之甲○○性侵時間為105 年1 月30
    日及表示曾至甲○○住處，則原告應於105 年1 月30日就已知
    悉賠償義務人為甲○○及受有損害，故原告之侵權行為損害賠
    償請求權應自105 年1 月30日起算時效，而迄今顯已罹於2 
    年之消滅時效，因此，被告己○○等6 人自得拒絕賠償等語。
    並聲明：原告之訴及假執行之聲請均駁回；如受不利判決，
    願供擔保，請准宣告免為假執行。
三、被告乙○○未於言詞辯論期日到場，亦未提出書狀作何聲明或
    陳述。
四、得心證之理由：
（一）按時效完成後，債務人得拒絕給付。民法第144 條第1 項
      定有明文。又因侵權行為所生之損害賠償請求權，自請求
      權人知有損害及賠償義務人時起，2 年間不行使而消滅，
      民法第197 條第1 項前段亦規定甚明。再關於侵權行為損
      害賠償請求權之消滅時效，應以請求權人實際知悉損害及
      賠償義務人時起算，非以知悉賠償義務人因侵權行為所構
      成之犯罪行為經檢察官起訴，或法院判決有罪為準；而民
      法第197 條所謂知有損害，即知悉受有何項損害而言，至
      對於損害額則無認識之必要（最高法院49年台上字第2652
      號判決、72年台上字第738 號判決意旨參照）。
（二）依原告於105 年2 月2 日調查筆錄所示（見105 偵2317卷
      第8 至14頁），原告於警詢時已具體陳述甲○○於105 年1 
      月30日對其為性侵之過程，並經警方提示照片後，知悉行
      為人之姓名即為甲○○，並對警方表示「我要告編號6號甲○○妨害性自主」、「我希望對方能賠償我50萬元，我就願
      意撤告」等語，足見原告於105 年2 月2 日警詢時即已知
      悉侵權行為賠償義務人為甲○○及其之身體、貞操受不法侵
      害而因此受有損害，則揆諸前揭說明，原告最遲應於經過
      2 年之末日即107 年2 月2 日對甲○○為侵權行為之損害賠
      償請求，惟原告卻遲至109 年11月16日始提起本件訴訟（
      見本院卷第9 頁），顯已罹於2 年之消滅時效。
（三）原告固主張：其學識經歷欠佳，不清楚可對甲○○請求賠償
      ，是經向法律扶助基金會申請扶助時，才知甲○○所為亦構
      成侵權行為，故應以其於108 年12月2 日提起附帶民事訴
      訟之時為消滅時效起算之始點等語（見本院卷第155、157
       頁），然由上開調查筆錄觀之，原告既於105 年2月2 日
      警詢時會表示「我希望對方能賠償我50萬元，我就願意撤
      告」等語，可見原告於105 年2 月2 日依其智識經驗，顯
      已知悉甲○○已對其構成侵害而得對甲○○請求賠償，故原告
      上開主張：其於108 年12月2 日提起附帶民事訴訟前並不
      知可請求甲○○賠償，故應以108 年12月2 日為消滅時效計
      算之始點等語，自非有據。
（四）按消滅時效中斷，是指消滅時效期間進行中，因權利人請
      求或起訴或義務人承認，致使已進行之時效期間失其效力
      之謂，故時效完成後並無時效中斷可言（最高法院77年度
      台上字第18號判決意旨參照）。依前所述，原告對甲○○之
      侵權行為損害賠償請求權於107 年2 月3 日即已罹於2年
      之消滅時效而時效完成，因此，雖原告於108 年12月2日
      就其遭性侵案件對甲○○提起附帶民事訴訟請求賠償，並由
      本院刑事庭將附帶民事起訴狀繕本送達甲○○，有附帶民事
      起訴狀、送達證書附卷可參（見108 侵附民9 卷第5 、11
      頁），然原告所為前揭提起附帶民事訴訟及請求甲○○賠償
      之舉動，既均是在時效完成後所為，而非消滅時效期間進
      行中所為，則揆諸前揭說明，自不生中斷消滅時效之效力
      。
五、綜上所述，原告就105 年1 月30日遭甲○○性侵一事所生之侵
    權行為損害賠償請求權既已罹於消滅時效，且被告己○○等6 
    人亦據此抗辯，而依民事訴訟法第56條第1 項第1 款之規定
    ，此有利於被告乙○○之抗辯對被告乙○○亦生效力，則依民法
    第144 條第1 項之規定，被告己○○等7 人自得拒絕給付。從
    而，原告依民法第184 條第1 項、第195 條第1項、第1148
    條、第1153條第1 項之規定，請求被告己○○等7 人在繼承甲○○之遺產範圍內連帶給付慰撫金135 萬元，及自起訴狀繕本
    送達翌日起至清償日止，按週年利率百分之5 計算之利息，
    為無理由，應予駁回。至原告假執行之聲請，因訴之駁回而
    失所附麗，應併予駁回。
六、本件事證已臻明確，兩造其餘攻擊防禦方法及證據，核與判
    決結果不生影響，爰不一一論列，併此敘明。
七、訴訟費用負擔之依據：民事訴訟法第78條。
中　　華　　民　　國　 110　　年　　3 　　月　　19　　日
                  民事第四庭    法  官  許嘉仁
以上正本係照原本作成。
如不服本判決，須於判決送達後20日內向本院提出上訴狀（須按
他造當事人之人數附繕本）。如委任律師提起上訴者，應一併繳
納上訴審裁判費。
中　　華　　民　　國　 110　　年　　3 　　月　　19　　日
                                書記官  曾靖雯